臺灣臺北地方法院民事判決　　　　　　　　　　　　九十三年度訴字第四七二七號
　　原　　　　告　丙○○
　　兼訴訟代理人　甲○○
　　被　　　　告　衛道科技股份有限公司
　　法 定代理 人　乙○○
　　訴 訟代理 人　鄭惠蓉律師
　　複 代 理　人　黃韻如律師
右當事人間請求清償債務事件，本院於中華民國九十三年十二月十五日言詞辯論終結
，判決如左：
    主      文
被告應給付原告甲○○新台幣拾陸萬捌仟元、原告丙○○新台幣貳拾柒萬陸仟元，
及均自民國九十三年七月二十五日起至清償日止，按年息百分之五計算之利息。
原告其餘之訴駁回。
訴訟費用由被告負擔二分之一，餘由原告負擔。
本判決第一項於原告以新台幣貳拾貳萬元或同面額之寶華商業銀行可轉讓定期存單供
擔保後，得假執行。但被告如以新台幣陸拾肆萬肆仟元為原告預供擔保，得免為假執
行。
原告其餘假執行之聲請駁回。
　　事實及理由
一、原告起訴主張：原告甲○○、丙○○分別持有被告所發行之國內第一次可轉換公
    司債八張及六張，每張公司債面額均為新台幣（下同）十萬元，共計為一百四十
    萬元。而依被告國內第一次無擔保轉換公司債發行及轉換辦法之規定，債權人可
    於發行期滿三年前一個月行使賣回權，而原告（即債券持有人）於民國九十三年
    七月二十五日前一個月（即於九十三年六月二十五日至九十三年七月二十四日間
    ）依規定向被告股務代理機構通知，要求被告應依前述規定以每張公司債面額十
    萬元，加計三年之利息補償金每張一萬四千一百二十元（合計一百五十九萬七千
    六百八十元 ((100000+14120)x14=0000000 )以現金贖回。詎原告依被告國內第
    一次無擔保轉換公司債發行及轉換辦法提出債券持有人賣回權行使通知書，竟遭
    被告拒絕支付，惟被告國內第一次無擔保轉換公司債發行及轉換辦法第十九條規
    定債券持有人之賣回權行使，被告應將其所持有之本轉換公司債以現金贖回，並
    無除外事由或但書限制，可作為拒絕債券持有人行使賣回權，因此再再證之被告
    非依規定以現金贖回原告持有被告發行之無擔保轉換公司債行為不合法且無理由
    ，為此提起本件訴訟等情，並聲明：(1)被告應給付原告甲○○九十一萬二千九百
    六十元，及自九十三年七月二十五日起至清償日止，按年息百分之五計算之利息
    ；並應給付原告丙○○六十八萬四千七百二十元，及自九十三年七月二十五日起
    至清償日止，按年息百分之五計算之利息。(2)願提供現金或寶華商業銀行可轉讓
    定期存單為擔保，請准予宣告假執行。
二、被告則以：被告公司發行國內可轉換公司債原發行之張數為六千張，經轉換為普
    通股或經被告以每張四萬六千元向債權人購買後，公司債餘額為九百二十一張，
    其中九百零五張行使賣回權為，十六張尚未行使買回權。而被告基於公司財務困
    難現狀，希望能與行使賣回權之債權人解決債務問題，遂於九十三年九月三日召
    開「國內第一次無擔保可轉換公司債九十三年度第一次債權人會議」，此次債權
    人會議經債權總額四分之三以上債權人出席，出席表決權三分之二以上贊成同意
    ，作成「衛道科技股份有限公司以每張新台幣現金四萬六千元整打折一次清償方
    式，清償九百零五張行使賣回權債權人之衛道公司國內可轉換公司債債務」決議
    ，符合公司法第二百六十三條規定，被告並於九十三年九月十日依公司法第二百
    六十四條及非訟事件法第九十條第一項向本院申報認可該債權人會議決議，並於
    九十三年十二月三日收到台北地院九十三年度聲字第三五九八號認可裁定。而被
    告公司自始承認原告債權人之債權，被告公司係為保障全體公司債債權人利益，
    故召開債權人會議以解決債務，而依公司法第二百六十四條規定，此債權人會議
    決議經申報公司所在地之法院認可並公告後，對全體公司債債權人發生效力，故
    原告並無權利提起本件清償債務之訴，繫屬欠缺權利保護必要，並請依民事訴訟
    法第八十條規定訴訟費用由原告負擔等語，資為抗辯，並聲明原告之訴駁回。
三、經查，本件(1)原告甲○○、丙○○分別持有被告所發行之國內第一次可轉換公司
    債八張及六張，每張公司債面額十萬元，二人已依被告國內第一次無擔保轉換公
    司債發行及轉換辦法於發行期滿三年前一個月向被告股務代理機構提出債券持有
    人賣回權行使通知書，要求被告應依前述規定以每張公司債面額十萬元及加計三
    年之利息補償金（每張為一萬四千一百二十元）以現金贖回，被告迄未付款回贖
    ；(2)被告因公司財務困難，曾於九十三年九月三日召開「國內第一次無擔保可轉
    換公司債九十三年度第一次債權人會議」，該會經債權總額四分之三以上債權人
    出席，出席表決權三分之二以上同意，作成行使賣回權債權人持有之每張公司債
    由被告以現金四萬六千元一次清償方式清償上開國內可轉換公司債債務之決議。
    (3)前項決議業經被告向本院申報認可，經本院以九十三年度聲字第三五九八號民
    事裁定認可並公告在案等情，為兩造所不爭執，且有衛道科技股份有限公司國內
    第一次無擔保轉換公司債發行及轉換辦法、債券持有人賣回權行使通知書、九十
    三年度聲字第三五九八號民事裁定等件在卷足憑，自足信為真實。
四、按「本件發行公司債之公司，公司債債權人之受託人，或有同次公司債總數百分
    之五以上之公司債債權人，得為公司債債權人之共同利害關係事項，召集同次公
    司債債權人會議。」、「前條債權人會議之決議，應製成議事錄，由主席簽名，
    經申報公司所在地之法院認可並公告後，對全體公司債債權人發生效力，由公司
    債債權人之受託人執行之。但債權人會議另有指定者，從其指定。」公司法第二
    百六十三條第一項、第二百六十四條定有明文，本件原告甲○○、丙○○雖分別
    持有被告所發行之國內第一次無擔保可轉換公司債八張及六張，惟被告所發行上
    開公司債之債權人於九十三年九月三日召開債權人會議，並依法作成被告以現金
    四萬六千元一次清償其對各行使賣回權債權人持有之每張公司債贖回債務之決議
    ，而上開決議經本院認可並公告，已如前述，是兩造依首揭規定自受該決議之拘
    束，從而，原告甲○○、丙○○依上開決議內容分別於三十六萬八千元、二十七
    萬六千元之範圍內請求被告給付贖回款，並請求被告給付自渠等向被告股務代理
    機構提出債券持有人賣回權行使通知書請求被告給付贖回款後之九十三年七月二
    十五日起至清償日止，按年息百分之五計算之法定遲延利息，洵屬有據，應予准
    許，逾此部分則無理由，應予駁回。
五、本件因事證已臻明確，兩造其餘攻擊、防禦方法及所為之立證，經核與判決之結
    果不生影響，無庸逐一論述，併予敘明。
六、本判決原告勝訴部分，兩造分別陳明願供擔保，請求宣告假執行或免為假執行，
    經核均無不合，爰分別酌定相當之擔保金額，予以准許。至原告敗訴部分，其假
    執行之聲請即失所附麗，應予駁回。
七、結論：本件原告之訴為一部有理由，一部無理由，爰依民事訴訟法第七十九條、
    第三百九十條第二項、第三百九十二條第二項，判決如主文。
中　　　華　　　民　　　國　　九十三　　年　　 十二 　　月　　二十 　　日
                              民事第四庭  法  官    周玫芳
右正本係照原本作成。
如不服本判決應於送達後二十日內向本院提出上訴狀。
中　　　華　　　民　　　國　　九十三　　年　　 十二 　　月　　二十 　　日
                                          書記官    郭麗琴
